# 陈版：请问财会（ 2016 ） 22 号文是否属于会计政策变更

提问人：桂花婵娟 时间：2017-01-13 10:11:28
陈版： 请教以下二个问题： 1 、《增值税会计处理规定》规定“全面试行营业税改征增值税后，“营业税金及附加”科目名称调整为“税金及附加”科目。这是不是会计政策变更？是否要做追溯调整？ 2 、管理费用中原来核算的排污费、矿产资源补偿费、水利建设基金、防洪基金、价格调节基金、残疾人保障金等所有在管理费用核算的税费，是否全部转入“税金及附加”科目中核算？

回答人：chenyiwei
核算问题可以从 5 月份开始调整，不调整前期的核算结果，但报表列报口径应保持整个报告期和比较期间的一贯性。
事实上，由于 22 号文已经明确将利润表中的“营业税金及附加”项目改为“税金及附加”，因此原先作为“税金及附加”核算的土地增值税、资源税、教育费附加等项目，在 5 月前后都在“税金及附加”项目中列报，是比较明确的。不确定的就是原先在管理费用中核算的房产税、土地使用税、车船税、印花税等税项是否也要调整到“税金及附加”项目列报。财政部可能认为是这个列报口径差异不重大而认为无需调整。如果就你的特定个案来说，确实影响不重大的，那么不重分类也可以接受。

提问人：zengfengxia 时间：2017-02-07 15:55:53
ipo报表应如何适用这个解释？只调整 2016 年 5 月起的核算口径，可比期间的差异均以披露代替列报？

回答人：chenyiwei
也只能这样了。

提问人：659761666 时间：2017-02-17 14:43:22
陈版，请教一下，这个属于会计政策变更吗？如果属于，但金额不重大是否需要在附注中进行披露？

回答人：chenyiwei
严格来说是会计政策变更，但一般不单独作为会计政策变更披露。

提问人：老厚 时间：2017-02-17 16:44:05
管理费用中的部分，个人感觉还是应该重分类的。可资源税怎么列报？

回答人：chenyiwei
资源税以往一直在“营业税金及附加”中的吧？现在应调整到“税金及附加”。

提问人：xxcg18 时间：2017-02-18 15:00:08
严格来说是会计政策变更，但一般不单独作为会计政策变更披露。这如何理解？披露可以还是可以不披露？

回答人：chenyiwei
一般不披露为会计政策变更。

提问人：呼叫帮助 时间：2017-02-19 10:39:39
陈版，财会（ 2016 ） 22 号文属于会计政策变更可为什么又不披露为会计政策变更，是什么原因？

回答人：chenyiwei
增值税的会计处理政策本来就没有在财务报表附注中要求单独披露。

提问人：yuer8037 时间：2017-03-07 15:17:56
请问，这个衔接规定是哪个文件中的？网上没有查到啊。

回答人：chenyiwei
http://kjs.mof.gov.cn/zhengwuxinxi/zhengcejiedu/201701/t20170126_2528187.html